臺灣臺北地方法院民事判決
110年度訴字第4845號
原      告  花旗(台灣)商業銀行股份有限公司
                      設臺北市○○區○○路0號0至0樓及00至00樓
法定代理人  莫兆鴻  


訴訟代理人  陳正欽  
            向勃睿  
被      告  趙彬宏  

上列當事人間請求給付簽帳卡消費款等事件，本院於民國110年
11月19日言詞辯論終結，判決如下：
    主      文
被告應給付原告新臺幣伍拾捌萬伍仟壹佰捌拾壹元，及如附表所
示之利息。
訴訟費用新臺幣陸仟參佰玖拾元由被告負擔。
    事實及理由
壹、程序方面：
一、美商花旗銀行股份有限公司（下稱美商花旗銀行）與原告依
    企業併購法有關分割之規定，共同申請於民國98年8月1日將
    美商花旗銀行在臺分行部分營業、資產及負債分割予原告，
    經行政院金融監督管理委員會（下稱金管會）以98年7月17
    日金管銀外字第09800316561號函核准在案，故美商花旗銀
    行分割予原告之權利義務關係，應由原告概括承受，合先敘
    明。
二、按當事人得以合意定第一審管轄法院，但以關於由一定法律
    關係而生之訴訟為限；前項合意，應以文書證之，民事訴訟
    法第24條定有明文。本件被告住所地雖非屬本院管轄，然依
    其與原告所概括承受權利義務關係之美商花旗銀行簽訂之信
    用卡約定條款第二十八條、與原告簽訂之滿福貸個人信用貸
    款約定書第二十三條約定，合意以本院為第一審管轄法院，
    是本院就本件訴訟有管轄權。又原告於訴訟進行中減縮聲明
    如主文第1項所示，核其所為，屬應受判決事項聲明之減縮
    ，依民事訴訟法第255條第1項第3款規定，應予准許。
三、本件被告經合法通知，未於言詞辯論期日到場，核無民事訴
    訟法第386條各款所列情形，應依原告之聲請，由其一造辯
    論而為判決。
貳、實體方面：
一、原告主張：
　㈠被告前於90年10月9日向美商花旗銀行請領如附表編號1所示
    之信用卡使用，依約被告得持卡於特約商店記帳消費、於自
    動提款機預借現金，或為其他信用卡消費行為，但所生帳款
    應於每月繳款截止日前繳付最低應繳金額以上之金額；如未
    於每月繳款截止日前付清當期最低應繳金額或遲誤繳款期限
    ，應給付每筆得計入循環信用本金之帳款，自各筆帳款入帳
    日起至清償日止，就該帳款餘額按各筆帳款於起息日所應適
    用差別循環信用利率（最高為週年利率20％）計算之循環信
    用利息。詎被告於109年12月1日最後一次繳款後，即未再依
    約履行，迄今尚欠如附表編號一所示之金額及利息。而美商
    花旗銀行已於98年8月1日將其在臺分行部分營業、資產及負
    債分割予原告概括承受，原告自得就此筆信用卡帳款對被告
    為請求。
　㈡被告另於99年8月25日向原告請領如附表編號二所示之信用卡
    使用，依約被告得持卡於特約商店記帳消費、於自動提款機
    預借現金，或為其他信用卡消費行為，但所生帳款應於每月
    繳款截止日前繳付最低應繳金額以上之金額；如未於每月繳
    款截止日前付清當期最低應繳金額或遲誤繳款期限，應給付
    每筆得計入循環信用本金之帳款，自各筆帳款入帳日起至清
    償日止，就該帳款餘額按各筆帳款於起息日所應適用差別循
    環信用利率（最高為週年利率20％）計算之循環信用利息。
    詎被告於109年9月28日最後一次繳款後，即未再依約履行，
    迄今尚欠如附表編號二所示之金額及利息。
　㈢被告復於104年7月30日向原告申辦如附表編號三所示之個人
    信用貸款，並於108年11月6日申請動用67萬3,132元，約定
    借款週年利率為10.99％，如未依約清償本息，應就到期日之
    本金餘額依約定利率計付遲延利息。詎被告於109年12月2日
    最後一次繳款後，即未再依約履行，迄今尚欠如附表編號三
    所示之金額及利息。
　㈣又被告上開債務因未按期清償，依兩造間之信用卡約定條款
    第二十三條第一項及第二十二條第一項第4款、滿福貸個人
    信用貸款約定書第16條約定，均已喪失期限利益，視為全部
    到期。爰依信用卡契約及個人信用貸款契約之法律關係，提
    起本件訴訟等語。並聲明：如主文第1項所示。
二、被告未於言詞辯論期日到場，亦未提出書狀為聲明或陳述。
三、經查，原告就其主張之事實，業據提出首揭金管會函文、信
    用卡申請書、信用卡約定條款、信用卡月結單、卡友滿福貸
    申請書暨約定書（含滿福貸個人信用貸款約定書）、滿福貸
    信用額度動用∕調整申請書、信用貸款月結單、電腦帳務資
    料等件為證，互核相符，堪信為真。從而，原告依信用卡契
    約及個人信用貸款契約之法律關係，請求被告給付如主文第
    1項所示之金額及利息，為有理由，應予准許。
四、訴訟費用負擔之依據：民事訴訟法第78條。
中　　華　　民　　國    110   年    11    月    26    日
                  民事第七庭  法　官  黃珮如
以上正本係照原本作成。
如對本判決上訴，須於判決送達後20日內向本院提出上訴狀。如
委任律師提起上訴者，應一併繳納上訴審裁判費。
中　　華　　民　　國　　110 　年　　11　　月　　26　　日
                              書記官  張惠晴
附表：
編 號 金融商品及帳務編號 請求金額 （新臺幣） 本金 （新臺幣） 利息  備註 （金額幣別：新臺幣） 一 VISA信用卡 （0000000000000000） 8,369元 7,882元 本金部分自110年6月15日起至清償日止，按週年利率15％計算  請求金額除本金外，尚包括起息日前已結算未受償之利息487元（計算式：7,882元＋487元＝8,369元）        二 VISA信用卡 （0000000000000000） 1萬8,228元 1萬7,374元 本金部分自110年6月8日起至清償日止，按週年利率15％計算  請求金額除本金外，尚包括起息日前已結算未受償之利息854元（計算式：1萬7,374元＋854元＝1萬8,228元）        三 消費性個人信用貸款 （0000000000000000） 55萬8,584元 53萬1,342元 本金部分自110年5月15日起至清償日止，按週年利率10.99％計算  請求金額除本金外，尚包括起息日前已結算未受償之月付金利息1萬4,255元、已結算未受償之遲延利息1萬2,987元（計算式：53萬1,342元＋1萬4,255元＋1萬2,987元＝55萬8,584元）        備註：（金額幣別：新臺幣） 一、編號一之利息係以110年6月月結單所列新增利息費用日（110年6月14日）之翌日為起算日。 二、編號2之利息係以110年6月月結單所列新增利息費用日（110年6月7日）之翌日為起算日。　 三、編號3之利息係以110年5月月結單所列新增利息費用日（110年5月14日）之翌日為起算日；而起息日前已結算之未受償之月付金利息1萬4,255元，為109年12月、110年1月及2月共3期之總額（4,867元＋4,752元＋4,636元）。